【裁判字號】    90,訴,557
【裁判日期】    901031
【裁判案由】    違反毒品危害防制條例
【裁判全文】
臺灣基隆地方法院刑事判決                            九十年度訴字第五五七號
    公  訴  人  臺灣基隆地方法院檢察署檢察官
    被      告  甲○○
右列被告因違反毒品危害防制條例案件，經檢察官提起公訴 (九十年度毒偵字第一三
二二號），本院判決如左：
    主  文
甲○○連續施用第一級毒品，累犯，處有期徒刑陸月，如易科罰金以參佰元折算壹日
。扣案含海洛因殘渣之塑膠袋一只沒收銷燬之，扣案注射針筒一支沒收之。
    事  實
一、甲○○前於民國八十六年間因違反麻醉藥品管理條例案件，經台灣高等法院判處
    有期徒刑七月確定，而於八十七年三月二十四日執行完畢。復於八十七年間因施
    用第二級毒品安非他命，經本院以八十七年度毒聲字第七四號裁定送觀察、勒戒
    後，認無繼續施用毒品傾向，經基隆地方法院檢察署檢察官以八十七年度偵字第
    一八五九號不起訴處分確定。詎甲○○猶不知悔改，復基於概括犯意，自九十年
    七月間起，至同年八月十三日十之八時許止，連續在其基隆市○○○路一七二巷
    八十七之三十四號四樓住處施用第一級毒品海洛因，嗣於同年月十四日十四時許
    ，向基隆市警察局第二分局信六路派出所自首要求勒戒，並主動提出含海洛因殘
    渣之塑膠袋一只、注射針筒一支等物。甲○○經依本院以九十年度毒聲字第一一
    九五號裁定送台灣基隆看守所附設觀察勒戒處觀察、勒戒後，認有繼續施用毒品
    之傾向。
二、案經基隆市警察局第二分局移送台灣基隆地方法院檢察署檢察官偵查起訴。
    理  由
一、右揭事實，迭據被告甲○○於警訊、偵查及本院審理中坦承不諱，而被告遭查獲
    時所採尿液經送檢驗結果，呈嗎啡陽性反應，有基隆市衛生局基衛檢字第０九六
    ０二號檢驗成績書一紙附卷可稽，並有注射針筒一支及含海洛因殘渣之塑膠袋一
    只扣案可佐，堪認被告自白與事實相符。再被告於八十七年間因施用第二級毒品
    安非他命，經本院以八十七年度毒聲字第七四號裁定送觀察、勒戒後，認無繼續
    施用毒品傾向，經基隆地方法院檢察署檢察官以八十七年度偵字第一八五九號不
    起訴處分確定，而被告本次經依本院以九十年度毒聲字第一一九五號裁定送台灣
    基隆看守所附設觀察勒戒處觀察、勒戒後，認有繼續施用毒品之傾向等情，有本
    院被告全國前案紀錄表及有無繼續施用毒品傾向評估標準記錄表各乙紙在卷足憑
    。本件事證明確，被告犯行洵堪認定，應予依法論科。
二、查海洛因係毒品危害防制條例所定之第一級毒品，此為該條例第二條第二項第一
    款所明定。又犯毒品危害防制條例第十條施用毒品之罪者，檢察官應先將被告送
    勒戒處所觀察、勒戒，經觀察、勒戒後，無繼續施用毒品傾向者，應由檢察官為
    不起訴處分，有繼續施用毒品之傾向者，由檢察官聲請法院裁定令入戒治處所施
    以強制戒治；依前開規定為不起訴處分後，五年內再犯施用毒品之罪，經觀察、
    勒戒後，認有繼續施用毒品之傾向或三犯以上者，不適用前開規定，但應由檢察
    官聲請法院裁定令入戒治處所施以強制戒治，毒品危害防制條例第二十條定有明
    文。本件被告於八十七年間因施用第二級毒品安非他命，經本院裁定送觀察、勒
    戒後，認無繼續施用毒品傾向，經基隆地方法院檢察署檢察官不起訴處分確定，
    而被告本次經依本院以九十年度毒聲字第一一九五號裁定送台灣基隆看守所附設
    觀察勒戒處觀察、勒戒後，認有繼續施用毒品之傾向等情，已如前述，依毒品危
    害防制條例第二十條第三項規定，自應依法處罰，核被告所為，係犯毒品危害防
    制條例第十條第一項之施用第一級毒品罪。其持有第一級毒品海洛因之低度行為
    ，應為施用毒品之高度行為所吸收，不另論罪。被告先後多次施用第一級毒品犯
    行，時間緊接，方法相同，觸犯犯罪構成要件相同之罪名，顯係基於概括之犯意
    而為，為連續犯，應以一罪論，並加重其刑。又被告前於八十六年間因違反麻醉
    藥品管理條例案件，經台灣高等法院判處有期徒刑七月確定，而於八十七年三月
    二十四日執行完畢之事實，亦有本院被告全國前案紀錄表一紙在卷可稽，其於五
    年內再犯本件有期徒刑以上之罪，為累犯，應依法遞加重其刑。又被告於為前揭
    犯罪未被發覺前，自動向警察機關自首，有基隆市警察局第二分局製作之警訊筆
    錄一紙在卷可稽，被告對未發覺之犯罪自首而接受裁判，應依刑法第六十二條前
    段規定減輕其刑。並依同法第七十一條第一項之規定先加後減之。爰審酌被告施
    用足以導致精神障礙及生命危險之成癮性藥物及其犯罪動機、次數、品行、犯罪
    後坦承犯行，態度良好等一切情狀，量處如主文所示之刑，以示懲儆。扣案含海
    洛因殘渣之塑膠袋一只，因所含海洛因量微無從分離，應依毒品危害防制條例第
    十八條規定宣告沒收銷燬之。又扣案注射針筒一支，為被告所有供犯罪所用之物
    ，業據其陳明在卷，亦應依法宣告沒收。
據上論斷，應依刑事訴訟法第二百九十九條第一項前段，毒品危害防制條例第十條第
第一項、第二十條第三項、第十八條，刑法第十一條前段、第五十六條、第六十二條
、第四十七條、第三十八條第一項第二款，罰金罰鍰提高標準條例第二條，判決如主
文。
本案經檢察官黃士元到庭執行職務。
中    華    民    國      九十        年      十      月    三十一      日
                                      臺灣基隆地方法院刑事第三庭
                                            法  官    姚  貴  美
右正本證明與原本無異。
對於本件判決如有不服，應於收受送達後十日內，向本院提出上訴書狀，上訴於臺灣
高等法院，並按他造當事人之人數附具繕本。
                                            書記官    施  鴻  均
中    華    民    國      九十        年      十一    月    五          日
附錄論罪法條
毒品危害防制條例第十條第一項：
施用第一級毒品者，處六月以上五年以下有期徒刑。


司法院資訊處製作；財團法人民間司法改革基金會備份。
